【裁判字號】    97,抗,606
【裁判日期】    970430
【裁判案由】    訴訟救助
【裁判全文】
臺灣高等法院民事裁定                   97年度抗字第606號
抗  告  人  甲○○
上列抗告人因與相對人台北國際商業銀行股份有限公司間請求損
害賠償事件，聲請訴訟救助，對於中華民國97年3月21日台灣士
林地方法院97年度救字第9號裁定提起抗告，本院裁定如下：
  主  文
抗告駁回。
抗告訴訟費用由抗告人負擔。
  理  由
一、本件聲請及抗告意旨略以：相對人以不實之他項權利證明書
    聲請原法院長期公然強押搶奪其所有土地及房屋，並聯合數
    人致抗告人無法抗拒情形下強劫抗告人所有公司、工廠商標
    權、專利權、著作權、公司營業資料、生產技術、營業秘密
    ，一再請求回復原狀，仍不置理，因請求回復原狀，交出大
    門鑰匙，出示保證不仿冒證書及道歉書，回復名譽商譽，負
    損害賠償責任，相對人應負擔一切訴訟費用、回復費用、執
    行費用、墊交費用，暫免繳裁判費等云云。
二、按當事人無資力支出訴訟費用，依民事訴訟法第107條第1項
    規定，法院應依聲請准予救助，但顯無勝訴之望者，不在此
    限。所謂無資力，係指窘於生活，且缺乏經濟信用者而言（
    最高法院18年抗字第260號、26年滬抗字第34號判例意旨參
    照）。又請求訴訟救助之事由，依同法第109條第2項、第28
    4條之規定，應提出可使法院信其主張為真實之一切證據以
    釋明之，是法院調查聲請人是否無資力支出訴訟費用，專就
    聲請人提出之證據為之，如聲請人並未提出證據，或依其提
    出之證據，未能信其無資力支出訴訟費用之主張為真實，即
    應將其聲請駁回，並無派員調查之必要（最高法院26年度滬
    抗字第34號判例意旨參照）。
三、查抗告人聲請訴訟救助及提起本件抗告，僅提出最高行政法
    院92年度裁字第114號、96年度裁字第2378號裁定，惟該等
    裁定僅係其就違章建築一事聲請再審及為追加之訴，其並未
    提出任何證據資料以為證明其確無資力支出訴訟費用，已難
    認其屬無資力之支出訴訟費用而與上開訴訟救助要件相符，
    且就抗告人上開聲請及抗告意旨，並未陳明其本案請求權利
    之具體原因事實，自形式上審查，即難認其本案之訴訟有何
    依據，應認有顯無勝訴之望情事，原審因而駁回其訴訟救助
    之聲請，經核並無違誤，抗告意旨仍執陳詞指摘原裁定不當
    ，非有理由，應予駁回。
四、據上論結，本件抗告為無理由，爰裁定如主文。
中    華    民    國    97    年    4    月     30    日
                    民事第十四庭
                        審判長法  官  張  蘭
                              法  官  鄭純惠
                              法  官  袁靜文
正本係照原本作成。
本裁定除以適用法規顯有錯誤為理由，並經本院許可外，不得再
抗告。如提起再抗告，應於收受後10日內委任律師為訴訟代理人
向本院提出再抗告狀。並繳納再抗告費新台幣１千元。
中    華    民    國    97    年    5     月    1     日
                              書記官  明祖星


司法院資訊處製作；財團法人民間司法改革基金會備份。
